臺灣士林地方法院小額民事判決　　　 110年度士小字第1655號
原　　　告　旺旺友聯產物保險股份有限公司

法定代理人　劉自明　
訴訟代理人　劉育辰　
　　　　　　葉丁宗　
被　　　告　謝岳廷　
上列當事人間侵權行為損害賠償事件，於中華民國110 年9 月28
日言詞辯論終結，本院判決如下：
    主  文
被告應給付原告新臺幣壹萬壹仟捌佰柒拾柒元，及自民國一百一
十年八月二十八日起至清償日止，按年息百分之五計算之利息。
原告其餘之訴駁回。
訴訟費用新臺幣壹仟元，其中新臺幣柒佰叁拾陸元由被告負擔，
餘由原告負擔。
本判決原告勝訴部分得假執行。
    理由要領
一、原告起訴主張：被告於民國108 年11月6 日21時15分許，騎
    乘車牌號碼000-000 號普通重型機車（下稱A 車），行經新
    北市○○區○○街000 ○0 號時，因涉有未注意車前狀況之
    過失，致撞擊原告所承保訴外人葉美霞駕駛之車牌號碼000-
    0000號自用小客車（下稱B 車），造成B 車受有損害。經送
    廠維修後，計支出修復費用共新臺幣（下同）16,144元（其
    中鈑金費用：2,160 元、烤漆費用：5,844 元及零件費用：
    8,140 元），原告已全部依保險契約賠付予葉美霞，依保險
    法第53條規定，原告自得代位求償。為此，爰依保險法第53
    條、民法第184 條第1 項前段、第191 條之2 之規定，聲明
    請求被告應給付16,144元，及自起訴狀繕本送達翌日起至清
    償日止，按年息5 ％計算之利息等語。
二、被告則以：原告提出之估價單比外面的維修廠貴，且B 車只
    是小擦傷，但伊沒有要聲請傳喚維修技師到庭作證等語，並
    聲明：原告之訴駁回。
三、原告主張之事實，業據提出與所述相符之道路交通事故當事
    人登記聯單、道路交通事故初步分析研判表、行車執照、估
    價單、統一發票、理算書及賠償給付同意書等件為證，核與
    本院依職權向新北市政府警察局淡水分局函調之道路交通事
    故現場圖、道路交通事故調查報告表（一）及（二）、道路
    交通事故談話紀錄表、道路交通事故當事人登記聯單及現場
    照片等件相符。
四、按因故意或過失，不法侵害他人之權利者，負損害賠償責任
    ，民法第184 條第1 項前段定有明文。又依民法第196 條規
    定，不法毀損他人之物者，被害人得請求其物因毀損所減少
    之價額，而所謂賠償物被毀損所減少之價額，得以修復費用
    為估定標準，但以必要者為限（最高法院77年度第9 次民事
    庭會議決議參照）。是本件原告因被告駕駛A 車之過失行為
    致B 車受損，以修理費作為減少價額之依據，請求被告賠償
    ，自為法所許。據原告所提估價單及統一發票，B 車之修復
    費用為16,144元（其中鈑金費用：2,160 元、烤漆費用：5,
    844 元及零件費用：8,140 元）。被告抗辯其維修費用比外
    面高，惟未提出估價單或相關單據供本院參酌，自難為有利
    於被告之認定。然而以新零件更換舊零件之零件折舊部分非
    屬必要費用，應予扣除。查B 車係於107 年3 月15日出廠使
    用（行照上未寫明出廠日，依法推定為該月15日），有行照
    影本附卷可稽，依行政院所頒固定資產耐用年數表及固定資
    產折舊率表規定，小客車耐用年數為5 年，依定率遞減法每
    年應折舊一千分之三百六十九，參酌「營利事業所得稅查核
    準則」第95條第6 項規定「固定資產提列折舊採用平均法或
    定率遞減法者，以1 年為計算單位，其使用期間未滿1 年者
    ，按實際使用之月數相當於全年之比例計算之，不滿1 月者
    ，以1 月計」。據此，則至發生本件交通事故之日即108 年
    11月6 日為止，B 車已實際使用1 年8 月，故原告就更換零
    件部分，所得請求被告賠償之範圍，扣除如附表計算書所示
    之折舊值後，應以3,873 元為限，加上其餘非屬零件之鈑金
    費用：2,160 元、烤漆費用：5,844 元，共計11,877元。從
    而，原告依保險法第53條第1 項規定之代位權、民法侵權行
    為之法律關係，請求被告賠償原告11, 877 元，及自起訴狀
    繕本送達翌日（即110 年8 月28日）起至清償日止，按年息
    5 ％計算之利息，為有理由，應予准許，逾此部分之請求，
    為無理由，應予駁回。
五、本件原告勝訴部分係小額程序為被告敗訴之判決，依民事訴
    訟法第436 條之20規定，應依職權宣告假執行，並依職權確
    定訴訟費用額為1,000 元（第一審裁判費），其中736 元應
    由被告負擔，餘由原告負擔。
中    華    民    國  110     年    9     月    30    日
                  士林簡易庭法  官  張明儀
以上正本係照原本作成。
如不服本判決，應於送達後20日內，向本院提出上訴狀，並表明
上訴理由（上訴理由應表明一、原判決所違背之法令及具體內容
。二、依訴訟資料可認為原判決有違背法令之具體事實。），如
於本判決宣示後送達前提起上訴者，應於判決送達後20日內補提
上訴理由書（須附繕本），如未於上訴後20日內補提合法上訴理
由書，法院得逕以裁定駁回上訴。
中    華    民    國   110    年    9     月    30    日
                            書記官  劉彥婷
附錄：
一、民事訴訟法第436條之24第2項：
    對於小額程式之第一審裁判上訴或抗告，非以其違背法令為
    理由，不得為之。
二、民事訴訟法第436條之25：
    上訴狀內應記載上訴理由，表明下列各款事項：
    (一)原判決所違背之法令及其具體內容。
    (二)依訴訟資料可認為原判決有違背法令之具體事實。
附表
-----
折舊時間           金額
第1年折舊值        8,140×0.369=3,004
第1年折舊後價值    8,140-3,004=5,136
第2年折舊值        5,136×0.369×(8/12)=1,263
第2年折舊後價值    5,136-1,263=3,873